臺灣臺南地方法院交通事件裁定　　　　 93年度交聲字第610號
移
受 處分 人
即 異議 人　甲○○
上列受處分人因違反道路交通管理處罰條例案件，對於交通部公
路局嘉義區監理所臺南監理站民國九十三年十一月二十九日所為
之裁決處分（處分案號：嘉監南字第裁七四—ＺＥＡ００二二０
九號）聲明異議，本院裁定如下：
    主  文
異議駁回。
    理  由
一、聲明異議意旨略以：受處分人即異議人甲○○固不否認有於
    民國九十三年九月十七日下午四時五十三分許，駕駛車牌號
    碼Ｅ八－八０八七號自用小客車，行經國道一號中山高速公
    路北上三六六‧八公里處，惟異議人並不知其所行駛之車道
    係路肩，蓋國道高速公路標線之規劃應清楚明確，倘標線指
    示不明，而異議人又以時速一００公里行駛之情形下，當僅
    能注意車前狀況，勢必無法顧及道路標線。又當時該路段正
    處施工混亂期間，異議人依循施工單位在外側車道所設靠右
    之臨時告示牌行駛，反致違規行駛「路肩」，為警製單逕行
    舉發，原處分機關未經查明即對於異議人加以裁處，並非合
    理，故異議人不服該裁處，乃提起本件異議云云。
二、按汽車行駛於高速公路，而不遵管制之規定者，處汽車駕駛
    人新台幣三千元以上六千元以下罰鍰，並記違規點數一點，
    道路交通管理處罰條例第三十三條第一項、第六十三條第一
    項第一款分別定有明文。又汽車行駛高速公路，不得在路肩
    上行駛，高速公路交通管制規則第九條第一項第二款亦規定
    甚明。
三、經查：
（一）本件受處分人即異議人甲○○於九十三年九月十七日下午
      四時五十三分許，駕駛車牌號碼Ｅ八－八０八七號自用小
      客車，行經國道一號中山高速公路北上三六六‧八公里處
      時，有在路肩上行駛之違規事實，有內政部警政署國道公
      路警察局公警局交字第ＺＥＡ００二二０九號舉發違反道
      路交通管理事件通知單一紙、內政部警政署國道公路警察
      局第五警察隊九十三年十月二十五日公警五交訴字第０九
      三０００一六二六號函一份及違規採證照片一張在卷足憑
      。另當日舉發本違規事件之上開警察局第五警察隊岡山分
      隊警員任國強亦於本院調查時到庭具結證稱：「（問：
      本件是否你告發的，情形如何？）是我告發的，本件是以
      手提式照相機拍攝到異議人違規情事，當時主線是塞車，
      路肩則有少部分的車子，一陣一陣的，而異議人所稱的右
      側線已被抹掉塗黑漆，違規車輛的後方已沒有相連，且違
      規車輛後方兩百公尺的路邊有個標示牌寫著『禁行路肩，
      照相取締』，所以我對每輛行駛路肩的違規車輛都開單舉
      發‧‧‧違規地點有三個主線道，而路肩是有比較寬，但
      仍可明顯看出是路肩，該路段上下班的時候常會塞車，有
      些車會行駛路肩再插入主線，造成後方發生事故，所以我
      們才不定時在該處執行取締，當時該處並無施工」等語（
      詳本院九十四年一月二十日訊問筆錄），並當庭提出本件
      案載違規地點之路況照片六幀為證。據此參以證人任國強
      警員與異議人間不僅未有任何怨隙，且係毫不相識之人，
      衡情證人應無設詞攀誣，或是虛構違規事實以陷害異議人
      之道理。何況警員執行公務時，本身即受有行政懲處責任
      之監督，且其到庭具結作證，更係以刑事責任擔保其證言
      之真實性，故應可信賴證人任國強警員前開證詞為真實。
      因之，異議人於上述時、地，確有駕駛自用小客車行駛於
      高速公路路肩之事實，應堪認定。
（二）本件受處分人即異議人甲○○雖辯稱：前開違規路段路肩
      區隔標線標示不明確云云。然查高速公路路肩係以白實線
      區隔或黃實線區○○○○路肩，觀諸前開執勤警員違規採
      證照片，照片內違規車輛左側為白色實線，而右側雖有黑
      色實線，然並未繪製有白色實線，且該黑色實線並未與其
      他標線相銜接，汽車駕駛人應可明顯分辨該黑色實線並非
      車道與路肩之分隔標線。又仔細觀察前開執勤警員所提出
      之案載地點之路況照片，國道一號高速公路北上三六七公
      里處業已豎立「禁行路肩、照相取締」明顯告示牌，以提
      醒汽車駕駛人應依標誌、標線行駛，則異議人所述標線不
      明乙節，爰依前開說明，應無是項疑義。從而，異議人前
      開所辯，顯係諉飾之詞，自無可採。
（三）另受處分人即異議人甲○○復辯稱：當時高速公路岡山路
      段正處施工期間，致伊依循施工單位在外側車道所設靠右
      之臨時告示牌行駛而違規云云。然違規路段並未有施工情
      事，業經證人任國強證述明確，且觀諸違規採證照片，違
      規路段並未有施工之情形，另異議人並未就本件違規路段
      當時有施工並設立臨時告示牌等情形，提出任何相關事證
      以供調查，又該國道一號高速公路北上三六七公里及三六
      六‧四五公里處於九十三年八月二日起業已豎立「禁行路
      肩，照相取締」明顯告示牌，則該路段倘遇施工情事，亦
      無設立告示牌指示汽車駕駛人禁止行駛路肩之理。從而，
      證人任國強警員就本件違規事實之相關證述內容，經核與
      常理並無不合，其就維護交通秩序及行車安全等職責所為
      之本件交通違規舉發，自應予以採信。基此，異議人於前
      述時、地，駕駛自用小客車在路肩上行駛之違規行為，應
      無疑問。
（四）綜上所述，受處分人即異議人甲○○於前開時間，駕駛車
      牌號碼Ｅ八─八０八七號自用小客車，行經國道一號高速
      公路北上三六六‧八公里處時，有違規行駛路肩而不遵管
      制規定之違規情事既可認定，則原處分機關即交通部公路
      總局嘉義區監理所臺南監理站，據此並引用道路交通管理
      處罰條例第三十三條第一項及第六十三條第一項第一款等
      規定，裁處異議人罰鍰新臺幣三千元，並記違規點數一點
      ，於法並無不合。至本件異議人內容，經核並無理由，故
      應予以駁回。
四、據上論斷，應依道路交通案件處理辦法第十九條，裁定如主
    文。
中　　華　　民　　國　　94　　年　　5 　　月　　31　　日
                          交通法庭法　官  鄭燕璘
以上正本證明與原本無異。
如不服本裁定應於送達後5日內向本院提出抗告狀。
　        　　　　　　　　　　　　書記官　陳金堂
中　　華　　民　　國　　94　　年　　6 　　月　　2 　　日
